# KIMBERLLY ATANAZIO

Junior Web Developer

kimberllv.atanazio@gmail.com | LinkedIn URL | GitHub URL | +351 933 979 168 | Lisboa, Portugal

#### RESUMO DE DESENVOLVIMENTO

Profissional com mais de 5 anos de experiência em suporte ao cliente e CRM Marketing. Em transição para a carreira de FullStack Developer, com habilidades em front-end (HTML, CSS, JavaScript, React) e back-end (JavaScript, NodeJS, MongoDB). Focada em melhorar o engajamento e a satisfação do cliente, com habilidades em comunicação eficaz, resolução de problemas, colaboração em equipe, gestão de projetos e atendimento ao cliente.

## **TECNOLOGIAS E LINGUAGENS**

JavaScript, React.JS, Node.JS, Next.JS, MongoDB, GitHub.

# **EXPERIÊNCIA PROFISSIONAL**

#### **Analista de CRM Marketing**

Camino School | SP, Brasil

Jun 2021 - Mai 2023

- Desenvolvi e executei de estratégias de CRM Marketing, utilizando a plataforma RD Station para otimizar o envolvimento e a retenção de clientes;
- Colaborei estrategicamente com a equipe de agência externa garantindo consistência nas mensagens e eficácia das campanhas, resultando em uma comunicação alinhada com os objetivos da empresa;
- Realizei análises aprofundadas dos dados do CRM, preparando relatórios detalhados para comunicar insights-chave aos stakeholders e informar decisões estratégicas;
- Utilização de metodologia SQL (Sales Qualified Leads) para avaliar e categorizar leads com base em critérios internos estabelecidos, assegurando que as equipes de vendas recebam leads altamente qualificados e prontos para a conversão.

## Assistente de Projetos e Audiovisual

Alkhemy Lab by Joel Aleixo | SP, Brasil

Jan 2019 - Jan 2021

- Coordenação bem-sucedida das etapas de edição de vídeo, utilizando habilidades intermediárias do Adobe Premiere para criar conteúdo visual para aulas do conteúdo programático;
- Responsável pelo atendimento ao cliente tanto em ambiente presencial quanto por telefone, demonstrando habilidades de comunicação e resolução de problemas;
- Auxiliei no fluxo de produtos destinados aos projetos sociais, garantindo o abastecimento contínuo e apropriado para as atividades em curso;
- Organização de cronogramas e material para projetos sociais, otimizando a alocação de recursos e assegurando a entrega dentro dos prazos estabelecidos.
- ★ Desenvolvimento e implementação de material para atendimentos do projeto social online, facilitando a participação de alunos e clientes à distância. Foi essencial e obteve significativo crescimento durante a pandemia.

## **EDUCAÇÃO**

#### Bytes4Future - Fundação Aga Khan | Lisboa, Portugal

Bootcamp Junior FullStack Developer

Jan 2024 - Jun 2024

#### UniMax - Centro Universitário Max Planck | São Paulo, Brasil

MBA em Cinema

Mar 2020 - Mai 2023

## FAPCOM - Faculdade Paulus de Tecnologia e Comunicação | São Paulo, Brasil

Produção Audiovisual Jan 2017 - Dez 2018

## **ADICIONAIS**

Idiomas: Português (nativo) | Inglês (pré-intermediário)